臺灣臺中地方法院刑事判決　　　　　　　96年度易字第1500號
公　訴　人　臺灣臺中地方法院檢察署檢察官
被　　　告　甲○○
　　　　　　丁○○
上列被告等因竊盜等案件，經檢察官提起公訴（九十六年度偵字
第三九三七號），本院合議庭裁定改以簡式審判程序審理後，判
決如下：
    主    文
甲○○共同攜帶兇器竊盜，累犯，處有期徒刑柒月，扣案之一字
形螺絲起子壹支，沒收。又共同竊盜，累犯，處有期徒刑陸月。
應執行有期徒刑拾月，扣案之一字形螺絲起子壹支沒收。
丁○○故買贓物，處拘役伍拾日，如易科罰金，以新臺幣壹仟元
折算壹日。
    犯罪事實及理由
一、甲○○前曾於民國八十九年間，因各犯竊盜、違反毒品危害
    防制條例及贓物等罪，經法院各判處有期徒刑一年、五月、
    三月確定，嗣並經定應執行之刑有期徒刑一年六月確定，於
    九十一年五月十六日縮短刑期假釋出監，刑期至九十一年六
    月十八日縮刑期滿未經撤銷假釋而以已執行完畢論，詎猶不
    知悔改，復與楊秉豪（所涉竊盜案件，另案經本院以九十六
    年度易字第九四八號刑事判決在案）共同意圖為自己不法之
    所有，於九十六年一月十三日凌晨二時許，在臺中臺中縣大
    里市○○路四八六號「冠軍遊藝場」旁，由楊秉豪手持其所
    有、客觀上足以對人生命、身體構成威脅足供兇器使用之一
    字形螺絲起子一支（另案扣押，起訴書誤載為「扁鑽」），
    敲碎乙○○所有之車牌號碼七一六七－ＰＲ號自用小客車左
    前座車窗，再將手伸入車內竊取汽車衛星導航系統一組，甲
    ○○則在旁把風，得手後，即當場將該汽車衛星導航系統交
    予甲○○處理。甲○○與楊秉豪共同意圖為自己不法之所有
    ，於九十六年一月二十一日凌晨二時許，在臺中縣大里市○
    ○路三二八號前，由甲○○徒手竊取戊○○所管領使用之車
    牌號碼五Ｖ－九三九號自用大貨車一輛及該車上之日立（Ｈ
    ＩＴＡＣＨＩ）廠牌ＥＸ四五型橘紅色挖土機一輛，楊秉豪
    則徒手竊取置放在前揭車輛旁、為丙○○所有之車牌號碼Ｊ
    ＮＣ－二三五號重型機車一輛，得手後，前揭大貨車及挖土
    機均交由甲○○處理，機車則於楊秉豪使用後棄置在彰化縣
    彰化市○○路邊。六丁○○明知前揭甲○○所竊得知挖土機
    一輛係來源不明之贓物，竟基於故買贓物之犯意，於九十六
    年一月二十五日，在雲林縣二崙鄉○○村○○○○○路旁之
    產業道路，以新台幣十萬元之價格，向真實姓名年籍不詳之
    蘇姓成年男子及甲○○二人，購得買前揭甲○○所竊得之挖
    土機一輛。
二、證據名稱：
（一）被告甲○○、丁○○於警詢、偵查及本院審理時之自白。
（二）證人即共同被告楊秉豪於偵查中證述、證人即被害人乙○
      ○、戊○○於警詢時之證述。
（三）報案三聯單、車輛竊盜、車牌失竊資料個別查詢報表－查
      詢車輛認可資料、臺中縣警察局車輛協尋電腦輸入單、贓
      物認領保管單、錄影翻拍照片十八張在卷可參。
三、核被告甲○○所為，係犯刑法第三百二十一條第一項第三款
    之攜帶兇器竊盜罪及同法第三百二十條第一項之竊盜罪；核
    被告丁○○所為，係犯刑法第三百四十九條第二項之故買贓
    物罪。被告甲○○與另案被告楊秉豪就上揭二次竊盜犯行間
    ，有犯意聯絡及行為分擔，均為共同正犯。被告甲○○所為
    上揭二罪間，犯意各別，行為互殊，應予分論併罰。被告甲
    ○○前曾於八十九年間，因各犯竊盜、違反毒品危害防制條
    例及贓物等罪，經法院各判處有期徒刑一年、五月、三月確
    定，嗣並經定應執行之刑有期徒刑一年六月確定，於九十一
    年五月十六日縮短刑期假釋出監，刑期至九十一年六月十八
    日縮刑期滿未經撤銷假釋而以已執行完畢論，有臺灣高等法
    院被告前案紀錄表及臺灣臺中地方法院檢察署刑案資料查註
    紀錄表各一份在卷為憑，被告前受徒刑之執行完畢後，五年
    以內故意再犯有期徒刑以上之罪，為累犯，應依刑法第四十
    七條第一項之規定，就上揭所犯各罪加重其刑。爰審酌被告
    甲○○因貪圖小利，多次竊盜他人所有之物，危害民眾財產
    安全及社會治安非淺，被告丁○○買受被告甲○○所竊取之
    挖土機，使被害人難以追回失竊物品及助長竊盜風氣，行為
    可議，及渠等犯後均已坦承犯行，態度良好等一切情狀，分
    別量處如主文所示之刑，並就被告甲○○部分定其應執行刑
    ，並就被告丁○○部分，諭知易科罰金之折算標準，以示懲
    儆。至於另案扣押之一字形螺絲起子一支（本院九十六年度
    易字第九四八號刑事案件），係共同被告楊秉豪所有且供其
    犯上揭加重竊盜罪所用之物，應刑法第三十八條第一項第二
    款宣告沒收。又依共同被告楊秉豪於該案所供稱：均係以扁
    的螺絲起子（即一字形螺絲起子）敲破車窗玻璃行竊等語，
    而本案復無扣案之「扁鑽」足資佐證，基於罪疑唯有利於被
    告原則，已難認被告甲○○與共同被告楊秉豪所為上揭加重
    竊盜犯行，係持「扁鑽」為之，是本件起訴書所載之竊盜工
    具「扁鑽」應屬「一字形螺絲起子」之誤載，併此敘明。
據上論斷，應依刑事訴訟法第二百七十三條之一第一項、第二百
九十九條第一項、第三百十條之二、第四百五十四條第一項，刑
法第二十八條、第三百二十一條第一項第三款、第三百二十條第
一項、第三百四十九條第二項、第四十一條第一項前段、第四十
七條第一項、第五十一條第五款、第三十八條第一項第二款，刑
法施行法第一條之一，判決如主文。
中　　華　　民　　國　　96　　年　　4 　　月　　10　　日
                  刑事第十一庭  法  官  王世華
上正本證明與原本無異。
如不服本判決，應於送達後十日內向本院提出上訴狀（須附繕）
，上訴於台灣高等法院台中分院。
                                書記官  劉易柔
中　　華　　民　　國　　96　　年　　4 　　月　　10　　日
附錄論罪科刑法條
中華民國刑法第320條
（普通竊盜罪、竊佔罪）
意圖為自己或第三人不法之所有，而竊取他人之動產者，為竊盜
罪，處 5 年以下有期徒刑、拘役或 5 百元以下罰金。
意圖為自己或第三人不法之利益，而竊佔他人之不動產者，依前
項之規定處斷。
前二項之未遂犯罰之。
中華民國刑法第349條
（普通贓物罪）
收受贓物者，處 3 年以下有期徒刑、拘役或 5 百元以下罰金。
搬運、寄藏、故買贓物或為牙保者，處 5 年以下有期徒刑、拘役
或科或併科 1 千元以下罰金。
因贓物變得之財物，以贓物論。
